【裁判字號】    92,易,1693
【裁判日期】    921031
【裁判案由】    傷害等
【裁判全文】
臺灣臺北地方法院刑事判決                        九十二年度易字第一六九三號
    公  訴  人  臺灣臺北地方法院檢察署檢察官
    被      告  丙○○
右列被告因傷害等案件，經檢察官提起公訴（九十二年度偵字第八三二四號），經本
院訊問被告後，裁定適用簡式審判程序審理，判決如左：
    主  文
丙○○於公務員依法執行職務時，當場侮辱，處有期徒刑月，如易科罰金，以佰
元折算壹日。
丙○○被訴傷害部分，公訴不受理。
    事  實
一、丙○○於民國九十二年二月四日凌晨一時三十分許，在台北市○○區○○路與三
    水街口，因搭乘甲○○所駕駛車號Ｈ三─五０一號營業小客車之車資問題發生口
    角，進而基於普通傷害之犯意，當街互毆，並致甲○○受有左手疼痛等傷害（傷
    害部分業據甲○○撤回告訴），而丙○○受有左下眼眶瘀血等傷（甲○○涉嫌傷
    害部分未據告訴），臺北市政府警察局萬華分局桂林路派出所員警乙○○據報前
    往處理，詎丙○○竟假藉幾分醉意，不願接受勸止，竟基於侮辱之犯意，當場接
    續以「幹你娘」、「幹、垃圾」等穢語當場侮辱依法執行職務之公務員乙○○，
    並脫下衣褲示威，後經乙○○帶回派出所後，丙○○猶持續辱罵乙○○不休。
二、案經被害人甲○○、乙○○訴由臺北市政府警察局萬華分局報請臺灣臺北地方法
    院檢察署檢察官偵查起訴。
    理  由
壹、被訴侮辱公務員部分
一、訊據被告丙○○矢口否認有何侮辱公務員之犯行，辯稱：當時因酒醉，不清楚發
    生何事，且並非故意云云。惟查，右揭侮辱公務員之犯罪事實，業據被害人乙○○於檢、警偵查中指訴明確（見偵卷，第十頁、第二十九頁背面），核與證人即
    另一被害人甲○○於偵查時所證述之情節相符（見偵卷，第十二頁、第三十頁背
    面），復有臺北市政府警察局萬華分局（桂林）派出所員警工作記錄簿、臺北市
    政府警察局萬華分局桂林路派出所勤務表、丙○○妨害公務案錄音帶、譯文各一
    份在卷可佐，被告雖辯稱伊因酒醉，不清楚發生何事云云，顯係圖卸飾詞，殊無
    可採。本件事證明確，被告犯行已堪認定，應予依法論科。
二、核被告丙○○所為，係犯刑法第一百四十條第一項之罪。被告以「幹你娘」、「
    幹、垃圾」等穢語辱罵到場處理員警乙○○，係基於同一侮辱公務執行犯意下之
    接續行為，為接續犯，僅論以單純一罪。爰審酌被告犯罪之動機、目的、手段、
    所生損害、當時因喝醉酒致一時情緒不穩且犯後尚有悔意之態度等一切情狀，量
    處如主文所示之刑，並諭知易科罰金之折算標準，以資懲儆。
貳、被訴傷害甲○○部分：
    公訴意旨另以：被告丙○○基於普通傷害之故意，出拳毆打甲○○，致受有左手
    疼痛等傷害，因認被告涉有刑法第二百七十七條第一項之傷害罪嫌等語。按「告
    訴乃論之罪，告訴人於第一審辯論終結前得撤回其告訴」；「告訴或請求乃論之
    罪，未經告訴、請求，或其告訴、請求經撤回或已逾告訴期間者，應諭知不受理
    之判決」，刑事訴訟法第二百三十八條第一項、第三百零三條第三款分別定有明
    文。經查，本件告訴人甲○○告訴被告丙○○傷害部分，公訴人認係犯刑法第二
    百七十七條第一項之傷害罪，依同法第二百八十七條前段之規定，須告訴乃論。
    茲據告訴人已於九十二年九月二十三日具狀撤回告訴，並有和解書一紙附卷足稽
    ，依上開說明，應為不受理判決之諭知。
據上論斷，應依刑事訴訟法第二百九十九條第一項前段、第三百零三條第三款，刑法
第一百四十條第一項、第四十一條第一項前段，罰金罰鍰提高標準條例第一條前段、
第二條，判決如主文。
本案經檢察官丁○○到庭執行職務。
中      華      民      國      九十二      年   十     月    三十一    日
                                        臺灣臺北地方法院刑事第二庭
                                            法    官    張  宇  樞
右正本證明與原本無異。
如不服本判決，應於判決送達後十日內向本院提出上訴狀（應抄附繕本）。告訴人或
被害人如對於本判決不服者，應具備理由請求檢察官上訴，其上訴期間之計算係以檢
察官收受判決正本之日期為準。
                                            書 記 官    田  華  仁
中      華      民      國      九十二      年   十     月    三十一    日
附錄本案論罪科刑法條全文：
刑法第一百四十條(侮辱公務員公署罪)
於公務員依法執行職務時，當場侮辱，或對於其依法執行之職務公然侮辱者，處六月
以下有期徒刑、拘役或一百元以下罰金。
對於公署公然侮辱者亦同。


司法院資訊處製作；財團法人民間司法改革基金會備份。
